【裁判字號】    99,上訴,1215
【裁判日期】    990907
【裁判案由】    毒品危害防制條例
【裁判全文】
臺灣高等法院刑事判決                99年度上訴字第1215號
上  訴  人
即  被  告  甲○○
選任辯護人  翁偉傑律師
上列上訴人因違反毒品危害防制條例案件，不服臺灣臺北地方法
院98年度訴字第1704號，中華民國99年2月10日第一審判決（起
訴案號：臺灣臺北地方法院檢察署98年度偵字第21305號），提
起上訴，本院判決如下：
    主  文
原判決關於販賣第三級毒品及定應執行刑部分，均撤銷。
甲○○販賣第三級毒品，處有期徒刑伍年拾月，扣案如附表編號
壹、貳、參、肆、陸之物均沒收。
其他上訴駁回。
上開撤銷改判部分所處之刑，與上訴駁回部分所處之刑，應執行
有期徒刑陸年貳月，扣案如附表編號壹、貳、參、肆、陸之物均
沒收。
    事  實
一、甲○○明知K他命（Ketamine）係經我國主管機關列管之第
    三級毒品，不得轉讓或販賣。甲○○竟於民國98年7月16、1
    7日間之某時，在臺北市○○○路、敦化南路附近之某間夜
    店內，向真實姓名不詳、綽號「阿華」之男子，以每公克新
    臺幣（下同）260元之代價，購入共計52,000元之200公克K
    他命供己施用。
二、適有徐大為於98年8月17日下午5時7分，以其門號0000-0000
    00號行動電話，撥打甲○○持用之0000-000000號行動電話
    後，於同日下午5時55分許，至臺北市中山區○○○路85巷
    88號6樓B室甲○○之居住處；甲○○先基於轉讓第三級毒品
    之犯意，取出前揭K他命摻入部分於香煙內，以該香煙無償
    轉讓供徐大為免費施用。徐大為施用後，向甲○○表示欲購
    買K他命，甲○○意圖賺取其中差價營利，另基於販賣第三
    級毒品之犯意，以520元之代價，販售K他命1包（淨重1.62
    公克）予徐大為。嗣徐大為於同日下午6時欲離開上址時，
    在門口為警當場查獲，並在被告處扣得如附表編號1所示販
    賣第三級毒品所得520元，及編號6所示與徐大為聯繫用之行
    動電話等物，而查悉上情。
三、案經臺北市政府警察局中山分局報告臺灣臺北地方法院檢察
    署檢察官偵查起訴。
    理  由
甲、程序部分：
一、按被告以外之人於審判外之言詞或書面陳述，除法律有規定
    者外，不得作為證據。又被告以外之人於檢察事務官、司法
    警察官或司法警察調查中所為之陳述，與審判中不符時，其
    先前之陳述具有較可信之特別情況，且為證明犯罪事實存否
    所必要者，得為證據。被告以外之人於審判外之陳述，雖不
    符前4條之規定，而經當事人於審判程序同意作為證據，法
    院審酌該言詞陳述或書面陳述作成時之情況，認為適當者，
    亦得為證據。當事人、代理人或辯護人於法院調查證據時，
    知有第159條第1項不得為證據之情形，而未於言詞辯論終結
    前聲明異議者，視為有前項之同意。刑事訴訟法第159條第1
    項、第159條之2、第159條之5定有明文。
二、查徐大為98年8月7日之警詢筆錄，與其於99年1月27日原審
    具結證述內容不符，審酌徐大為上開警詢筆錄係於其查獲同
    日所為，距離案發時間甚近，記憶清晰，且其供述向被告甲
    ○○購買K他命之數量、價錢、交易經過，及被告轉讓K他命
    香煙之情節，與被告本身於查獲當日警詢之筆錄相符，徐大
    為與被告之間復無何仇怨，較之於徐大為於原審之證述（其
    於審理時之證述與事實不符，詳後述），有較可信之特別情
    況，復為證明被告販賣及轉讓第三級毒品犯罪事實存否所必
    要，依照上開規定，自得作為證據。
三、另查徐大為被查獲後採尿送驗之臺灣尖端先進生技醫藥股份
    有限公司濫用藥物檢驗報告、內政部警政署刑事警察局98年
    9月15日刑鑑字第098017297號鑑定書、搜索扣押筆錄、扣押
    物品目錄表、通聯記錄，均為被告以外之人於審判外之書面
    陳述，惟被告及檢察官於原審、本院審理時同意作為證據，
    或未經聲明異議而視為同意，揆諸前開法條規定，並審酌前
    開書面陳述作成時之情況，認為適當，自得作為證據，合先
    敘明。
乙、實體部分：
一、訊據上訴人即被告甲○○矢口否認有何販賣第三級毒品及轉
    讓第三級毒品之犯行，並辯稱：其並未販賣或轉讓K他命給
    徐大為，係徐大為找我一同施用K他命，我被扣得之K他命係
    供我自己施用，且扣得之520元係警員要求我女友拿出500元
    ，並由警員自己拿出20元，湊為520元，並非販賣K他命所得
    云云。
二、經查：
  (一)被告甲○○於98年7月16、17日間某時，在臺北市○○○路
    、敦化南路附近之某間夜店內，向真實姓名不詳、綽號「阿
    華」之男子，以每公克260元共計52,000元之代價，購入200
    公克之K他命。徐大為於98年8月17日下午5時7分，以其門號
    0000-000000號行動電話撥打被告持用之0000-000000號行動
    電話後，至被告位在臺北市中山區○○○路85巷88號6樓B室
    之居住處，嗣徐大為於同日下午6時欲離開上址時，在門口
    為警當場查獲，在徐大為身上扣得上開K他命1包及0000-000
    000號手機，並在被告處扣得如附表編號2至編號6所示之物
    之事實，業據證人徐大為於警詢時供述明確（見偵卷第11至
    15頁），亦據證人即員警楊卓昌於原審98年12月30日審理時
    證述無訛（見原審卷第95至97頁），並有警察製作之搜索扣
    押筆錄、搜索扣押目錄表各2份在卷可稽（見偵卷第33至43
    頁），復為被告所不否認。徐大為身上扣得之白色晶體1包
    （淨重1.62公克），及被告處扣得之附表編號3白色晶體6包
    （淨重174.85公克），經送內政部警政署刑事警察局鑑定後
    ，認均含有第三級毒品K他命成分，有該局98年9月15日刑鑑
    字第0980117297號鑑定書附卷足憑（見偵卷第110頁）。
  (二)被告販賣K他命予徐大為部分：
  1.證人徐大為於98年8月17日查獲當日警詢時供稱：「今天（
    17）下午6時許，是我在臺北市○○○路85巷88號6樓B室大
    門前遭警方盤查（出示證件及表明來意），我因為是剛從該
    址買K他命出來，我知道我跑不掉了，所以主動將身上左邊
    褲子口袋內1包K他命交給警方，警方並且查獲屋內賣給我K
    他命之綽號培育男子，及許多毒品。」、「我在今天約下午
    5時50分許，以0000-000000打電話給培育0000-000000，約
    下午5時55分許，我到培育家中找他，我們見面後我再向他
    買K他命2包，代價520元。」、「（問：為何你稱向培育買2
    包K他命之後，為何在你身上只有1包K他命？）因為我向培
    育買2包K他命之後，培育將2包K他命合裝在1包夾鍊袋中，
    所以我才交付出1包K他命，實際是兩包的量。」、「培育有
    在講說他有在賣K他命，所以我才知道他有賣K他命，因此向
    他買。」等語（見偵卷第12至15頁）。核與被告於查獲當日
    98年8月17日警詢時供述：「我在今天約下午5時50分許，徐
    大為以0000-000000打電話給我0000-000000，約下午5時55
    分許，到我家中找我，我們見面後徐大為看見我在吸食K煙
    ，所以要我賣他K他命，我就以原價1包2克代價520元賣給徐
    大為。」、「K他命是在98年7月16或17日左右，在臺北市○
    ○○路及敦化南路1家夜店（住址不詳），向1位綽號叫阿華
    男子，以新臺幣52,000元，購買200公克，買來自己要吸食
    的。」、「原本認識他（指徐大為），知道我有在抽K煙，
    加上進門時我在吸食K煙，因此徐大為向我要買K他命自己吸
    食。」（見偵卷第26至27頁）；於98年8月18日檢察官訊問
    時供稱：「（問：徐大為昨天晚上去找你做什麼？）吸K他
    命，他一開始是找我吸，但他要走時就跟我買2包，他跟我
    是朋友，我兩公克賣給他，收他520元，我是裝成1袋所以1
    袋中有2包的量。」（見偵卷第84至85頁）；再於同日檢察
    官聲請羈押時，被告於法院羈押庭供稱：「徐大為於98年8
    月17日下午5時許，有先撥打電話給我，確定我是否在家，
    原本我不在家去看醫生，我回家後就撥電話給徐大為，後來
    徐大為上來找我，我正在施用K他命，一開始我先請徐大為
    抽K煙，他有沒有抽我忘記了，大約15分鐘左右徐大為要離
    去，叫我裝2包K他命給他，他就給我500元，徐大為正要離
    去開門之際，警察就衝進來。」、「我現在回想起來，當時
    因為我有施用K他命，頭腦昏昏的，所以已經不太記得徐大
    為到底是拿500，還是520元給我。」、「如果因此而認定販
    賣第三級毒品，我承認犯行。」（見98年度聲羈字第283號
    卷第5至6頁）；二人所供述情節相符，是徐大為於警詢及被
    告於警詢、檢察官訊問暨檢察官聲請羈押庭訊問時，均一致
    供述徐大為以520元代價向被告購買K他命2包的量裝為1包等
    情，應屬真實。
  2.再者，證人徐大為於98年8月17日警詢時供述：「（問：你
    身上所起獲之K他命1包是何人所有？來源？用途？價錢？）
    是我買來的，我所有。買來自己吸食所用。價錢1包260元，
    2 包5 20元。」、「（在屋內查獲之）520元是我向培育買K
    他命被警方所查扣。」（見偵卷第13至14頁）；此核與被告
    於同日警詢時供述：「徐大為身上被查獲1包K他命外，我屋
    內也查獲2大包K他命、4包小包K他命、磅秤1只、K盤1組、
    520 元、分裝袋84只。」、「（問：徐大為身上所起獲之K
    他命1 包【毛重1.8公克、淨重1.6公克】是何人所有？來源
    ？用途？價錢？）是我在警察人員查獲前，我賣給徐大為的
    。我以520元賣給徐大為。」（見偵卷第26頁）所述相符。
    是，證人徐大為與被告均明確供稱徐大為身上扣得之1包K他
    命係向被告所購買，且於被告處扣得之520元即為徐大為購
    買K他命而交付被告之代價等情。
  3.觀諸，證人徐大為持用之0000000000號行動電話（申設人徐
    瑞河）通聯記錄（見原審卷第28頁、第33頁）所示，徐大為
    於98年8月17日下午5時7分，以上開電話撥打被告持用之000
    0000000號行動電話，當時之基地臺位置在臺北市○○區○
    ○路136號4樓，之後徐大為於98年8月17日下午5時25分與他
    人通話（受話）時，基地臺為臺北市中山正區○○○路3號7
    樓（臺北火車站），嗣於98年8月17日下午5時52分與他人通
    話（受話）時，其基地臺則為臺北市中山區○○○路○段128
    號13樓，此後迄98年8月17日下午9時2分為止，均無通聯記
    錄。而由徐大為於98年8月17日下午6時許，在被告居處門口
    欲離去時即為警查獲，可見徐大為應係98年8月17日下午5時
    52分之後至下午6時之間，始至被告居住處，而與其等上開
    所供徐大為先撥電話給被告，因被告出門看醫生，待被告返
    家後，徐大為始於下午5時55分許至被告居住處之供述相符
    ，應信為真正。而由徐大為上開聯絡被告後特地前往被告居
    住處，惟進門僅5分鐘後即行離去之情，與一般毒品之買方
    向賣方購得毒品後旋即離開之常理相合。
  4.至被告於原審準備程序及審理時，雖翻異前詞，改口稱：徐
    大為身上扣得之K他命係徐大為自己帶來的，在現場也沒有
    扣到520元，乃事後被告女友葉紫華所提供，先前之所以承
    認是因為警察寫好筆錄叫被告配合，檢察官處係依照警詢所
    述，在法官面前承認是因為如不承認法官不給予交保云云；
    證人葉紫華於98年12月9日原審結稱：案發時其在現場，徐
    大為來時，有聞到吸食K他命的味道，因為在打電動玩具所
    以不知道被告和徐大為在做什麼，被告當天未拿金錢給葉紫
    華保管，警方查獲時現場並未扣到現金，製作筆錄時被告來
    向葉紫華拿錢，回家一算發覺少500元云云（見原審卷第76
    至78頁）；證人徐大為亦於原審99年1月27日結稱：98年8月
    17日下午5時30分許，至被告居住處找被告聊天，因有人叫
    車而於下午6時離開，去找被告時身上所帶的K他命係查獲前
    一天在中山北路上之老頑童酒店向少爺「小楊」以500元買
    的，因為警詢時警察很兇要求老實說，如不配合要法辦，一
    時頭昏不知如何回答，跟警察說2包合成1包的情節也是警察
    要求而回答云云（原審卷第108至110頁）。惟查：
  (1)被告前於警詢、檢察官訊問及原審羈押庭時，均已明確供述
    其販賣K他命予徐大為乙節，且於98年8月18日檢察官訊問時
    明確供稱：「（問：在警局所言是否實在？有看過嗎？）實
    在，我有看過筆錄才簽名的。」（見偵卷第84頁）及於同日
    檢察官聲請羈押庭時供稱：「（問：你現在是否意思清楚？
    ）是。」、「（問：有無被刑求、詐欺、強暴、脅迫、非出
    於自由意思而作陳述？）沒有，我的陳述是出於自由意願。
    」等語（見98年度聲羈字第283號卷第6頁）。是，被告經檢
    察官、法官詢問是否看過筆錄才簽名、是否出於自由意志，
    均回以肯定答覆。果如被告所辯，係遭警方要求而承認，則
    被告大可於檢察官訊問時說明上情，或在法官訊問時加以說
    明，被告有多次機會可以主張，卻未曾爭執，也未提及遭受
    警察誤導，直至原審準備程序及審理時忽然改口翻供，顯係
    臨訟圖卸之詞，不足採信。
  (2)至證人葉紫華前於98年8月17日警詢時，亦明確供稱：「（
    問：警方現場起獲何物？）現場有查獲K他命、分裝袋、磅
    秤、新臺幣、K盤、手機。」、「（問：警方於現場進門時
    床邊起獲K他命6包，進門左手邊化妝檯K盤1組、磅秤1臺、
    新臺幣520元、手機1具及分裝袋是否即為你住所所起獲之物
    ？為誰之住所？）是這些物品沒錯。但是住所是我男友甲○
    ○之住所。」（見偵卷第19頁），經警察一再詢問亦一致供
    稱現場有查獲現金520元乙情，該筆錄亦經葉紫華簽名並按
    捺指印，應可採信。而證人葉紫華竟僅以「警察問我，我沒
    有仔細聽，筆錄我也沒有仔細看。」（見原審卷第78頁）為
    由改口稱：扣案金錢，係其於警詢時始提供云云，此與常理
    不符，其於原審之證詞，應係迴護被告之詞，難以採信，不
    足為對被告有利之證據。
  (3)而證人徐大為前於98年8月17日警詢時，供述其以520元向被
    告購買K他命2包的量裝成1包等情，已如前述，其於警詢時
    ，就與被告之聯絡方式、前往被告居處之時間、向被告購買
    的K他命數量、價錢等，甚至雖僅查獲1包K他命，還特地說
    明係購買2包的量，但合裝成1包等細節，如非實際經歷，何
    以記憶清楚明確。況經警察詢問：「你以上所說是否實在？
    是否為你自由意願下所作的筆錄？」，徐大為均回答：「以
    上所說均實在。是的。」並簽名及按捺指紋於筆錄開頭及末
    端處。再者其上開供述，復與被告前於警詢、檢察官訊問暨
    原審羈押庭所供互核相符，可以採信，均如前述。反觀證人
    徐大為於原審，雖改口證稱：其於下午5時30分就抵達被告
    居所，惟核對徐大為上開0000-000000號通聯記錄（見原審
    卷第33頁）顯示，徐大為於同日下午5時25分與他人通話（
    受話）時，基地臺為臺北市中山正區○○○路3號7樓（臺北
    火車站），於同日下午5時52分與他人通話（受話）時，其
    基地臺則為臺北市中山區○○○路○段128號13樓，均未在被
    告之居處附近，是其上開於原審證稱下午5時30分許，已至
    被告居處云云，顯與事實不符，其所稱停留於被告居處之時
    間而加以延長，供詞不可信。再者就何以於警詢時指證被告
    販賣K他命，證人徐大為也僅解釋「警察兇我」、「如不老
    實講就要法辦」、「警察叫我配合」、「要辦我販賣」，然
    而徐大為當時僅持有K他命1.6公克，依現行法規，單純持有
    ，並無刑責，且持有份量不多，又其從持有更多K他命之被
    告居處離開，依常理實不可能以販賣罪嫌加以調查，是其上
    開推諉因警察兇、要求配合不然法辦販賣云云，並無可能，
    難以採信。
  (4)查K他命屬毒品危害防制條例第2條第2項第3款所列之第三級
    毒品。販賣K他命毒品之刑度甚重，如非得以獲取高利，鮮
    有人願意挺而走險。而被告於98年8月17日警詢時及98年8
    月18日檢察官訊問時供述K他命係於98年7月16或17日左右，
    以每克260元，200克共52,000元價格購入；再以2包（共淨
    重1.62公克）520元之價格販賣給徐大為（見偵卷第26至27
    頁、第84至85頁），則被告以每公克260元購入，再以每公
    克321元（計算式：520÷1.62＝320.987，4捨5入至個位數
    ）之價格販賣予徐大為，顯見有賺取之價差，藉以營利之意
    圖至明。
  (三)被告轉讓K他命予徐大為部分：
  1.證人徐大為於98年8月17日查獲當日警詢時供稱：「（問：
    有否與甲○○及葉紫華一起吸食？）我要離開套房時，培育
    有請我1根K煙抽，所以我抽完培育所請之K煙完後，我才離
    開套房。沒有與他2人一起吸食。」（見偵卷第14頁）等語
    ，核與被告於98年8月17日警詢供稱：「徐大為在房間所抽
    支K煙，是我所請他抽的，該K煙沒有金錢買賣。」（見偵卷
    第27頁)，及於98年8月18日檢察官聲請羈押庭供稱：「後來
    徐大為上來找我，我正在施用K他命，一開始我先請徐大為
    抽K煙，他有沒有抽我忘記了…。」（見98年度聲羈字第283
    號卷6頁）等語相符。又證人徐大為經採集尿液送驗後，呈
    現K 他命陽性反應，亦有臺灣尖端先進生技醫藥股份有限公
    司98年8月26日濫用藥物檢驗報告附卷可憑（見偵卷第103頁
    ）。
  2.至被告於原審固辯稱未轉讓K他命香煙給徐大為，證人徐大
    為於99年1月27日原審具結後證稱：「（問：你在被告住處
    與被告聊天時，被告有無請你用K他命香煙？）沒有，我自
    己帶去用的。」、「（問：被告與你聊天時有無在吸食K他
    命？）有，我們一起吸食。」，經核均與其等前開警詢供述
    不符，復無法說明何以前後不一，亦如前述。再者徐大為於
    原審99年1月27日審理時結稱：「（警詢時為何說被告有請
    你一起抽K煙？）那是我自己帶來的，是警察叫我配合的。
    」、「（問：警察如何知道被告有請你抽K煙的事情？）是
    我自己帶來的。」、「（問：如果被告沒有請你警察也不知
    道到底被告有無請你抽K煙，為何你在警詢時說被告在房間
    請你抽1根K煙？）我那時也慌了。」等語（見第108至109頁
    ）。以上情節，若非徐大為自己主動供述被告轉讓K煙1根，
    則員警即使在現場並無察覺K煙餘燼，如何編造出請抽K煙這
    樣的情節，足見徐大為先前之警詢筆錄始為可信，其事後改
    口稱K煙係其自行帶至被告居住處與被告一同吸食云云，難
    以採信，不能作為對被告有利之佐證。
  (四)綜上所述，本案事證明確。被告之辯解及徐大為、葉紫華於
    原審改口之證詞均無足採，被告販賣K他命及轉讓K他命之犯
    行堪以認定，均應依法論科。
三、新舊法比較：
（一）按行為後法律有變更者，適用行為時之法律。但行為後之
      法律有利於行為人者，適用最有利於行為人之法律，修正
      後刑法第2 條第1 項定有明文。
（二）被告行為後，毒品危害防制條例於98年5 月20日經總統華
      總一義字第09800125141 號令修正公布第4 條、第11條、
      第11之1 條、第17條、第20條、第25條條文；並自公布後
      6個月（即98年11月20日）施行（參酌98年6月8日法務部
      法檢字第0980802279號函依同條例第36條規定，修正條文
      自公布後6個月施行）。經查，修正前毒品危害防制條例
      第4條第3項規定：「製造、運輸、販賣第三級毒品者，處
      5年以上有期徒刑，得併科新臺幣5百萬元以下罰金」，修
      正後則規定：「製造、運輸、販賣第三級毒品者，處5年
      以上有期徒刑，得併科新臺幣7百萬元以下罰金」。比較
      新舊法結果，自以修正前毒品危害防制條例第4條第3項之
      規定，較有利於被告，依刑法第2條第1項前段之規定，應
      適用修正前毒品危害防制條例之規定。
四、論罪之理由：
  (一)被告無償轉讓供徐大為免費施用部分，係犯毒品危害防制條
    例第8條第3項轉讓第三級毒品罪。
  (二)被告基於販賣第三級毒品之犯意，以520元之代價，販售K他
    命1包（淨重1.62公克）予徐大為部分，係犯修正前毒品危
    害防制條例第4條第3項販賣第三級毒品罪。
  (三)被告所犯二罪，犯意各別，行為不同，應予分論併罰。
五、轉讓第三級毒品罪部分，本院維持原審判決之理由：
    原審關於轉讓第三級毒品罪部分以被告罪證明確，適用毒品
    危害防制條例第8條第3項、第19條第1項，並審酌審酌被告
    並無前科，有本院被告前案紀錄表附卷可憑，其購入K他命
    後轉讓予徐大為，殘害他人身心，一再飾詞圖卸，未見悔意
    ，及其犯罪之動機、目的、手段及所造成之損害等一切情狀
    ，判決被告「甲○○轉讓第三級毒品，處有期徒刑陸月，扣
    案如附表編號陸之物沒收。」。認事用法並無不合，量刑亦
    屬適當。被告甲○○上訴意旨仍執前詞否認犯罪而指摘原判
    決此部分不當。本院認為無理由，應予駁回。
六、販賣第三級毒品罪部分，本院撤銷改判之理由：
（一）原審就關於販賣第三級毒品罪部分據以論罪科刑，固非無
      見。惟查：被告行為後，毒品危害防制條例於98年5月
      20日經總統華總一義字第09800125141號令修正公布第4條
      、第11條、第11之1條、第17條、第20條、第25條條文；
      並自公布後6個月（即98年11月20日）施行，被告販賣第
      三級毒品罪部分，原審判決未比較新舊法之適用，就扣
      案第三級毒品，及工具，原審判決未於販賣罪部分予以宣
      告沒收；均尚有未合。
（二）被告上訴意旨否認犯販賣第三級毒品罪雖未足採，但原判
      決關於販賣第三級毒品罪部分既有前揭可議之處，仍屬無
      可維持，應由本院將原判決關於販賣第三級毒品罪部分及
      定應執行刑部分撤銷改判。爰審酌被告並無前科，有本院
      被告前案紀錄表附卷可憑，惟其購入K他命後轉手販賣予
      徐大為，僅為一己之私，賺取其中利潤，並使他人因有源
      源不絕之毒品供給，而更加陷入毒癮之中難以自拔，殘害
      他人身心，其惡性非輕，又其遭查獲之販賣所得固然不多
      ，於警詢、檢察官訊問及原審羈押庭訊問時，已坦承犯行
      ，而後翻供，諉稱受警察誤導，飾詞圖卸之犯罪後態度，
      及其犯罪之動機、目的、手段及所造成之損害等一切情狀
      ，量處如主文第二項所示之刑。
（三）沒收部分之說明：
    按毒品危害防制條例第19條第1項規定，犯該條例第4條至
      第9條、第12條、第13條或第14條第1項、第2項之罪者，
      其供犯罪所用或因犯罪所得之財物，均沒收之，如全部或
      一部不能沒收時，追徵其價額或以其財產抵償之。此係採
      義務沒收主義，祇要是犯上開之罪，供犯罪所用或因犯罪
      所得之財物，且屬犯人所有者，即應依該規定沒收，並不
      以專供犯罪之用為限，亦不以沒收物業經扣案或尚未滅失
      者為限（最高法院92年度台上字第2043號、93年度台上字
      第1360號、第1365號判決意旨參照）。次按販賣毒品所得
      之金錢，如能認定確係販賣毒品所得之款項，均應宣告沒
      收，亦不問其中何部分屬於成本，何部分屬於利潤（最高
      法院93年度台上字第2670號、96年度台上字第3724號判決
      意旨參照）。扣案附表編號壹之現金520元，為被告販賣
      所得；扣案附表編號貳分裝袋84只、附表編號參包裝袋6
      個、附表編號肆磅秤1個，均為被告所有供販賣愷他命所
      用，均依毒品危害防制條例第19條第1項前段規定沒收之
      。
    毒品危害防制例第19條第1項所定「供犯罪所用或因犯罪
      所得之物」，係指犯第4條至第9條、第12條、第13條或第
      14條第1項、第2項之罪所用或所得之物，不包括毒品本身
      在內，亦不得為第三級毒品之沒收依據，是上開條例對於
      第三級毒品之沒收，並無特別規定，如其行為已構成犯罪
      ，則該等毒品即屬違禁物，自應回歸刑法之適用，逕依刑
      法第38條第1項第1款規定沒收之（最高法院96年度台上字
      第5165號判決要旨參照）。附表編號參K他命6包（淨重17
      4.85公克，不含包裝袋6個），應依刑法第38條第1項第1
      款之規定宣告沒收之。
    末查，行動電話服務須以晶片卡（即SIM卡）為使用介面
      ，因此電信公司於出租行動電話門號予消費者使用時，即
      同時附帶提供晶片卡給消費者作為門號使用之介面，故電
      信公司接受消費者申辦門號並將該門號開通上線時，該晶
      片卡之所有權亦移轉於消費者，自不能認該晶片卡仍屬電
      信公司所有之物（參照最高法院97年度台上字1952號判決
      ）。查扣案附表編號陸之行動電話1支(內含門號SIM卡1枚
      ) ，係由被告本人所申辦使用，且為被告所有，業據被告
      於供承在卷，且係被告用以與證人徐大為聯繫販賣k他命
      所用，除經證人徐大為證述在卷外，並有通聯紀錄在卷足
      佐，亦應依毒品危害防制條例第19條第1項前段之規定諭
      知沒收。
    扣案附表編號伍K盤1組，雖為被告所有，惟被告於警詢及
      偵查中均供稱係其自己為施用K他命所用之物，是憑現存
      證據難認係供被告販賣K他命之用，不予宣告沒收。
七、合併定執行刑之說明：
    上開撤銷改判部分所處之刑，與上訴駁回部分所處之刑，應
    依刑法第51條第5款定其應執行之刑，如主文第四項。
據上論斷，應依刑事訴訟法第368條、第369條第1項前段、第364
條、第299條第1項前段，修正前毒品危害防制條例第4條第3項、
毒品危害防制條例第19條第1項，刑法第11條前段、第2條第1項
前段、第51條第5款、第38條第1項第1款，判決如主文。
本案經檢察官曾忠己到庭執行職務。
中    華    民    國    99    年    9     月    7     日
                  刑事第一庭  審判長法  官  葉騰瑞
                                    法  官  莊明彰
                                    法  官  王炳梁
以上正本證明與原本無異。
販賣部分如不服本判決，應於收受送達後10日內向本院提出上訴
書狀，其未敘述上訴之理由者並得於提起上訴後10日內向本院補
提理由書（均須按他造當事人之人數附繕本）「切勿逕送上級法
院」。
轉讓部分不得上訴。
                                    書記官  陳佳伶
中    華    民    國    99    年    9     月    7     日
附表：
┌───┬─────────┬────┬────────┐
│編號  │名稱              │數量    │備註            │
├───┼─────────┼────┼────────┤
│壹    │現金              │520元   │被告販賣第三級毒│
│      │                  │        │品所得。        │
├───┼─────────┼────┼────────┤
│貳    │分裝袋            │84個    │為被告所有。    │
├───┼─────────┼────┼────────┤
│參    │K他命             │6包（含 │淨重174.85公克，│
│      │                  │包裝袋6 │為第三級毒品。  │
│      │                  │個）    │包裝袋6個為被告 │
│      │                  │        │所有。          │
├───┼─────────┼────┼────────┤
│肆    │磅秤              │1臺     │為被告所有。    │
├───┼─────────┼────┼────────┤
│伍    │K盤               │1組     │為被告所有供施用│
│      │                  │        │第三級毒品所用。│
├───┼─────────┼────┼────────┤
│陸    │手機（含門號0981-4│1隻     │為被告持有並販賣│
│      │56750號SIM卡1張） │        │及轉讓第三級毒品│
│      │                  │        │所用之物。      │
└───┴─────────┴────┴────────┘
附錄本案論罪科刑法條全文：
修正前毒品危害防制條例第4條第3項：
製造、運輸、販賣第三級毒品者，處5年以上有期徒刑，得併科
新臺幣5百萬元以下罰金。
毒品危害防制條例第8條第3項：
轉讓第三級毒品者，處3年以下有期徒刑，得併科新臺幣30萬元
以下罰金。

司法院資訊處製作；財團法人民間司法改革基金會備份。
